臺灣桃園地方法院刑事判決
111年度交簡上字第100號
上  訴  人  
即  被  告  沈士然




指定辯護人  本院公設辯護人廖彥傑  
上列上訴人即被告因公共危險案件，不服本院民國111年1月26日
111年度桃交簡字第206號刑事簡易判決（聲請簡易判決處刑案號
：110年度偵字第43596號），提起上訴，本院管轄之第二審合議
庭判決如下：
    主      文
上訴駁回。
    事實及理由
一、本案經本院審理結果，認原審以被告即上訴人沈士然犯刑法
    第185條之3第1項第1款不能安全駕駛動力交通工具罪，量處
    有期徒刑3月，併科罰金新臺幣2萬元，並諭知徒刑如易科罰
    金、罰金如易服勞役，均以新臺幣1,000元折算1日，經核認
    事用法並無不合，量刑亦稱妥適，應予維持，除證據部分補
    充「被告於本院準備程序、審理中之自白（交簡上卷第54-5
    5、82頁）」外，均引用第一審刑事簡易判決（含檢察官聲
    請簡易判決處刑書)記載之事實、證據及理由（詳如附件）
    。
二、被告上訴以：被告雖曾有酒駕紀錄，但都不是刻意為之，從
    事保全工作家庭貧苦，已悔過不會重犯，請求從輕量刑等語
    。
三、經查：
  ㈠按行為後法律有變更者，適用行為時之法律，但行為後之法
    律有利於行為人者，適用最有利於行為人之法律，刑法第2
    條第1項定有明文。查被告行為後，刑法第185條之3第1項於
    民國111年1月28日修正公布，且於同年1月30日施行，修正
    前之法定刑為「處2年以下有期徒刑，得併科20萬元以下罰
    金」，修正後則規定「處3年以下有期徒刑，得併科30萬元
    以下罰金」，經比較新舊法之結果，修正後刑法之規定顯然
    並未較有利於被告，是依刑法第2條第1項前段之規定，自應
    適用被告行為時即修正前刑法第185條之3第1項之規定處斷
    。原審判決固未及為前揭新舊法比較之論述，惟其適用法律
    結果，仍係認被告所為係犯修正前刑法第185 條之3 第1 項
    第1 款之罪，無較不利於被告，本院認為並無以此撤銷原判
    決之必要，先予敘明。
  ㈡法官於有罪判決如何量處罪刑，為實體法賦予審理法官裁量 
    之刑罰權事項，法官行使此項裁量權，自得依據個案情節，
    參酌刑法第57條所定各款犯罪情狀之規定，於法定刑度內量
    處被告罪刑；除有逾越該罪法定刑或法定要件，或未能符合
    法規範體系及目的，或未遵守一般經驗及論理法則，或顯然
    逾越裁量，或濫用裁量等違法情事之外，自不得任意指摘其
    量刑違法（最高法院80年度台非字第473號判決、75年度台
    上字第7033號判決、72年度台上字第6696號判決、72年度台
    上字第3647號判決意旨可資參照）。
  ㈢原審審理結果，審酌被告酒後騎乘機車上路，嚴重危及交通
    安全，缺乏尊重其他用路人生命、身體、財產安全之觀念，
    經測得被告吐氣所含酒精濃度達每公升0.59毫克，且前有不
    能安全駕駛動力交通工具罪之科刑紀錄，及犯後尚知坦承犯
    行，兼衡自述為專科之智識程度、職業為保全、家境貧寒之
    生活經濟狀況等一切情況，量處有期徒刑3月，併科罰金新
    臺幣2萬元，並諭知有期徒刑如易科罰金，罰金如易服勞役
    之折算標準。經核原審判決認事用法俱無違誤，量刑亦已具
    體斟酌刑法第57條所列事項，復未逾越法定刑範圍，或有何
    顯然失當、濫用權限之情事。
  ㈣被告雖執前詞上訴，惟原審就本案量刑因素已妥適審酌如上
    ，未見原審此處有裁量逾越或瑕疵，被告以前詞指摘，難認
    有理由。
四、綜上，原審判決認事用法俱無不當，量刑亦屬妥適，應予維
    持，被告之上訴即無理由，應予駁回。
據上論斷，應依刑事訴訟法第455 條之1 第1 項、第3 項、第36
4 條、第373 條、第368 條，判決如主文。
本案經檢察官張羽忻聲請簡易判決處刑，經檢察官林欣怡到庭執
行職務。
中　　華　　民　　國　　111 　年　　9 　　月　　14　　日
                  刑事第四庭  審判長法  官  黃柏嘉
                                    法  官  涂偉俊
                                    法  官  張羿正 
以上正本證明與原本無異。
不得上訴。
                                    書記官  蔡宗豪
中　　華　　民　　國　　111 　年　　9 　　月　　14　　日




附件：
臺灣桃園地方法院刑事簡易判決
111年度桃交簡字第206號 
聲  請  人  臺灣桃園地方檢察署檢察官
被　　　告　沈士然　男　(民國00年0月0日生)
　　　　　　　　　　身分證統一編號：Z000000000號
　　　　　　　　　　住○○市○○區○○里00鄰○○路○○○
　　　　　　　　　　　○000號13樓
　　　　　　　　　　居桃園市桃園區和平路1段9樓之3
上列被告因公共危險案件，經檢察官聲請以簡易判決處刑（110
年度偵字第43596號），本院判決如下：
    主  文
沈士然駕駛動力交通工具而有吐氣所含酒精濃度達每公升零點二
五毫克以上情形，累犯，處有期徒刑參月，併科罰金新臺幣貳萬
元，有期徒刑如易科罰金，罰金如易服勞役，均以新臺幣壹仟元
折算壹日。
    事實及理由
一、本案犯罪事實及證據，除犯罪事實欄一第6至7行「17時5許
    」，應更正為「17時5分許」、第8行「17時10分」應更正為
    「17時22分」以外，其餘均引用檢察官聲請簡易判決處刑書
    之記載（如附件）。
二、核被告沈士然所為，係犯刑法第185 條之3 第1 項第1 款之
    駕駛動力交通工具而有吐氣所含酒精濃度達每公升0.25毫克
    以上情形之罪。查被告有如聲請簡易判決處刑書所載之論罪
    科刑執行情形，有臺灣高等法院被告前案紀錄表1份可按，
    其受徒刑之執行完畢，5 年以內故意再犯本案有期徒刑以上
    之本罪，為累犯，被告於前案執行完畢後，竟於相隔約1年
    即故意再犯本案，且前案與後案均同為破壞社會法益之不能
    安全駕駛動力交通工具罪，顯見被告難能記取酒後不應駕駛
    動力交通工具上路之法律誡命，其自我克制能力及對於刑罰
    之反應力薄弱，爰參酌司法院釋字第775 號解釋意旨，依刑
    法第47條第1 項規定，加重其刑。
三、爰審酌被告於服用酒類後，仍貿然駕駛機車上路，除危及己
    身安危，亦罔顧公眾往來之交通安全，並對其他用路人生命
    、身體及財產造成相當程度之潛在危險，且為警到場處理測
    得吐氣所含酒精濃度達每公升0.59毫克等情；另斟酌依卷附
    臺灣高等法院被告前案紀錄表所示，本案係被告第3次酒後
    駕車，竟猶不知警惕，仍任意酒後駕駛動力交通工具，顯有
    不該，實應予非難；復酌以被告尚知坦承犯行之犯後態度，
    兼衡其於警詢中自述專科畢業之教育程度、業保全、家庭經
    濟狀況貧寒等一切情狀，量處如主文所示之刑，並諭知有期
    徒刑易科罰金、罰金易服勞役之折算標準，以資懲儆。
四、依刑事訴訟法第449條第1項前段、第3項、第454條第2項，
    刑法第185條之3第1項第1款、第47條第1項前段、第41條第1
    項前段、第42條第3項前段，刑法施行法第1條之1第1項，逕
    以簡易判決處刑如主文。
五、如不服本判決，應於判決送達後20日內，向本院提出上訴狀
    ，上訴於本院第二審合議庭（應附繕本）。
本案經檢察官張羽忻聲請以簡易判決處刑
中　　華　　民　　國　　111 　年　　1 　　月　　26　　日
                  刑事第一庭  法  官  林述亨
以上正本證明與原本無異。
如不服本判決，應於判決送達後20日內向本院提出上訴狀（應附
繕本）。
　　　　　　　　　　　　　　　書記官　黃甄智　　　　　　
中　　華　　民　　國　　111 　年　　1 　　月　　26　　日
附錄本案論罪科刑法條
中華民國刑法第185條之3
駕駛動力交通工具而有下列情形之一者，處2年以下有期徒刑，
得併科20萬元以下罰金：
一、吐氣所含酒精濃度達每公升零點二五毫克或血液中酒精濃度
    達百分之零點零五以上。
二、有前款以外之其他情事足認服用酒類或其他相類之物，致不
    能安全駕駛。
三、服用毒品、麻醉藥品或其他相類之物，致不能安全駕駛。
因而致人於死者，處3年以上10年以下有期徒刑；致重傷者，處1
年以上7年以下有期徒刑。
曾犯本條或陸海空軍刑法第54條之罪，經有罪判決確定或經緩起
訴處分確定，於五年內再犯第1項之罪因而致人於死者，處無期
徒刑或5年以上有期徒刑；致重傷者，處3年以上10年以下有期徒
刑。

附件：
臺灣桃園地方檢察署檢察官聲請簡易判決處刑書
                                    110年度偵字第43596號
　　被　　　告　沈士然　男　48歲（民國00年0月0日生）
　　　　　　　　　　　　住○○市○○區○○里00鄰○○路○
　　　　　　　　　　　　　○○○000號13樓
　　　　　　　　　　　　居桃園市○○區○○路0段0○○0
　　　　　　　　　　　　○○○○○○○○號：Z000000000號
上列被告因公共危險案件，業經偵查終結，認為宜聲請以簡易判
決處刑，茲將犯罪事實及證據並所犯法條分敘如下：
　　　　犯罪事實
一、沈士然前於民國108年間，因公共危險案件，經臺灣桃園地
    方法院以108年度桃交簡字第3167號判決判處有期徒刑2月確
    定，於109年10月20日易科罰金執行完畢，詎仍不知悔改，
    於110年10月31日15時許起至同日16時許止，在桃園市○○區○
    ○○路00號飲用啤酒4瓶後，明知飲酒後不得駕駛動力交通工具
    ，仍基於酒後駕駛動力交通工具之犯意，於同日17時5許，騎
    乘車牌號碼000-000號普通重型機車上路，嗣於同日17時10
    分許，行經桃園市桃園區中山東路與東國街口時，為警攔查
    ，測得其吐氣所含酒精濃度達每公升0.59毫克，始悉上情。
二、案經桃園市政府警察局桃園分局報告偵辦。
　　　　證據並所犯法條
一、上開犯罪事實，業據被告沈士然於警詢及偵查中坦承不諱，
    並有桃園市政府警察局道路交通事故當事人酒精測定紀錄表、
    桃園市政府警察局舉發違反道路交通管理事件通知單各1份
    在卷可稽，被告犯嫌堪以認定。
二、核被告所為，係犯刑法第185條之3第1項第1款之公共危險罪
    嫌。又被告前有如犯罪事實欄所載之論罪科刑及執行情形，
    有本署刑案資料查註紀錄表1份附卷可憑，其於徒刑執行完
    畢5年內，故意再犯本件有期徒刑以上之罪，為累犯，請參
    照司法院大法官解釋釋字第775號解釋意旨及刑法第47條之
    規定，審酌依累犯之規定加重其刑。
三、依刑事訴訟法第451條第1項聲請逕以簡易判決處刑。　　　
　　此　致
臺灣桃園地方法院
中　　華　　民　　國　 110　　年　　12 　 月　　22    日
                              檢　察　官  張羽忻
本件正本與原本無異　　　　　　　　　　　　　　　　　　　
中    華  　民　  國   111  　年　   1    月    17    日
                              書  記  官  謝孟崴     
附記事項：
本件係依刑事訴訟法簡易程序辦理，法院簡易庭得不傳喚被告、
輔佐人、告訴人、告發人等出庭即以簡易判決處刑；被告、被害
人、告訴人等對告訴乃論案件如已達成民事和解而要撤回告訴或
對非告訴乃論案件認有受傳喚到庭陳述意見之必要時，請即另以
書狀向臺灣桃園地方法院簡易庭陳述或請求傳訊。     

參考法條：
中華民國刑法第185條之3
駕駛動力交通工具而有下列情形之一者，處 2 年以下有期徒刑
，得併科 20 萬元以下罰金：
一、吐氣所含酒精濃度達每公升零點二五毫克或血液中酒精濃度
    達百分之零點零五以上。
二、有前款以外之其他情事足認服用酒類或其他相類之物，致不
    能安全駕駛。
三、服用毒品、麻醉藥品或其他相類之物，致不能安全駕駛。
因而致人於死者，處 3 年以上 10 年以下有期徒刑；致重傷者
，處 1 年以上 7 年以下有期徒刑。
曾犯本條或陸海空軍刑法第 54 條之罪，經有罪判決確定或經緩
起訴處分確定，於五年內再犯第 1 項之罪因而致人於死者，處
無期徒刑或 5 年以上有期徒刑；致重傷者，處 3 年以上 10 年
以下有期徒刑。